【裁判字號】    98,交抗,2419
【裁判日期】    981026
【裁判案由】    違反道路交通管理處罰條例
【裁判全文】
臺灣高等法院交通事件裁定            98年度交抗字第2418號
抗  告  人
即受處分人  甲○○
上列抗告人因違反道路交通管理處罰條例案件，不服臺灣士林地
方法院中華民國98年8 月31日所為裁定（98交聲字第833 、834
號），提起抗告，本院裁定如下：
    主  文
抗告駁回。
    理  由
一、本件抗告意旨略以：抗告人於98年3 月19日駕駛車號350-EG
    號營業小客車，行駛台北縣中和市○○路（往新店方向）到
    大勇街口待轉，見大勇街綠燈亮時再前行左轉到景平路（往
    台北方向）。本件舉發相片僅顯示抗告人從大勇街前行左轉
    到景平路（往台北方向），並不能證明抗告人係從景平路（
    往新店方向）闖紅燈左轉到大勇街，原處分裁處罰鍰2700元
    、記違規點數3 點，並以抗告人於6 個月內違規記點共達6
    點以上，而再裁處抗告人吊扣駕駛執照1 個月、參加道路交
    通安全講習，即有違誤，抗告人聲明異議，原審裁定駁回異
    議尚有違誤，爰提起抗告云云。
二、按汽車駕駛人，行經有燈光號誌管制之交岔路口闖紅燈，處
    新臺幣（下同）1,800 元以上5,400 元以下罰鍰，並記違規
    點數3 點，道路交通管理處罰條例第53條第1 項、第63條第
    1 項第3 款，分別定有明文。又汽車駕駛人在6 個月內，違
    規記點共達6 點以上者，吊扣駕駛執照1 個月，並應接受道
    路交通安全講習，同條例第63條第3 項前段、第24條第1 項
    第5 款分別定有明文。另道路交通管理處罰條例第7 條之2
    第1 項第1 款規定：汽車駕駛人闖紅燈，當場不能或不宜攔
    截製單舉發者，得逕行舉發；而該項之逕行舉發，應記明車
    輛牌照號碼、車型等可資辨明之資料，以汽車所有人為被通
    知人製單舉發；再同條例第85條第1 項規定：道路交通管理
    處罰條例之處罰，受舉發違反道路交通管理事件之受處罰人
    ，認為受舉發之違規行為應歸責他人者，應於舉發違反道路
    交通管理事件通知單應到案日期前，檢附相關證據及應歸責
    人相關證明文件，向處罰機關告知應歸責人，處罰機關應即
    另行通知應歸責人到案依法處理，逾期未依規定辦理者，仍
    依本條例各該違反條款規定處罰。
三、經查，抗告人於98年3月19日9時7分許，駕駛車號350-EG號
    營業小客車，沿台北縣中和市○○路由台北往新店方向行駛
    ，行經景平路與大勇街交岔路口時，未依號誌燈管制而違規
    闖紅燈迴轉景平路（新店往台北方向）之事實，已據證人即
    本件舉發員警施閔中於原審到場結證：當時在景平路與大勇
    街行人穿越道的分隔島上持移動式照像機執行勤務，抗告人
    駕駛營業小客車原行駛在景平路上，在該路口紅燈的狀況下
    闖紅燈迴轉到景平路上。雖未拍到該車原先行駛於景平路上
    的情形，但舉發當日天候及視線均良好，可以目視確認該車
    原是沿景平路往新店方向行駛，在大勇街口紅燈迴轉到另一
    側往台北方向之景平路等語（見原審卷第31頁至第34頁）。
    按交通警察製單舉發違反道路交通管理處罰條例所列之違規
    行為，係公務員基於職務上之權力所為之公法上行為，基於
    公務員公法上行為具有公信力之原則，該行政行為當可被推
    定為真正。證人即警員施閔中係因執行勤務而舉發本案，其
    與抗告人並無宿怨，且於原審到場具結為證，以擔保其證言
    之真實性，當無甘冒觸犯偽證罪責而蓄意構詞誣陷抗告人有
    違規闖紅燈迴轉之理，而依卷存證據並無積極證據證明上開
    證詞係屬虛偽，所為證詞自屬可信，且經原審勘驗證人施閔
    中當日所拍攝之相片光碟：「相片顯示路口紅燈倒數32秒時
    ，有一台紅色廂型車行駛在景平路左側車道；相片顯示，路
    口紅燈倒數31秒至28秒時，該暗紅色廂型車從景平路左側車
    道紅燈左轉進入大勇街；相片顯示，路口紅燈倒數26至22秒
    時，一台車號350-EG號之計程車頭原在大勇街，接著進入景
    平路右側車道」，有原審勘驗筆錄可稽（見原審卷第32頁）
    ，核與證人施閔中所證述情節相符，該相片雖未拍攝到抗告
    人駕駛之350-EG營業小客車由景平路左轉至大勇街之影像，
    然證人施閔中已結證抗告人確係由景平路左轉進入大勇街無
    訛，已如前述，抗告人辯稱其無闖紅燈違規迴轉云云，並無
    可採。原處分機關依道路交通管理處罰條例第53條第1 項規
    定，裁處罰鍰2,700 元，並依同條例第63條第1 項第3 款規
    定，記違規點數3 點（北監營裁字第裁40-C00000000），又
    抗告人分別於98年2 月18日、同年2 月24日、同年3 月19日
    因違規記點共達6 點以上，亦有該資料附於原審卷可稽（見
    原審卷第26頁），原處分機關依同條例63條第3 項、第24條
    第1 項第5 款規定，裁處吊扣駕駛執照1 個月，並應參加道
    路交通安全講習（北監自裁字第裁00-000000000），於法並
    無不合。原裁定因而駁回抗告人之異議，並無違誤，抗告人
    提起抗告指摘原裁定不當，為無理由，應予駁回。
四、據上論結，應依道路交通案件處理辦法第26條，刑事訴訟法
    第412條，裁定如主文。
中    華    民    國    98    年    10    月    26    日
                  刑事第十庭審判長法  官  楊炳禎
                                  法  官  陳春秋
                                  法  官  黃斯偉
以上正本證明與原本無異。
不得再抗告。
                                  書記官  王宜玲
中    華    民    國    98    年    10    月    27    日


司法院資訊處製作；財團法人民間司法改革基金會備份。
